臺灣高等法院高雄分院刑事判決　　　　94年度上訴字第1084號
上　訴　人
即　被　告　甲○○
選任辯護人　薛源基律師
上列上訴人因違反槍砲彈藥刀械管制條例案件，不服臺灣高雄地
方法院94年度訴字第1349號中華民國94年6 月28日第一審判決（
起訴案號：臺灣高雄地方法院檢察署94年度偵字第3578號），提
起上訴，本院判決如下：
     主  文
上訴駁回。
     事  實
一、甲○○明知未經許可，不得持有槍枝、子彈，竟於民國92年
    2 、3 月間某日，以新台幣（下同）25000 元之價格，在網
    路上向綽號「小方」之成年男子購買具有殺傷力，仿COLT廠
    1908 CALIBER 25 型半自動手槍製造之玩具手槍，換裝土造
    金屬槍管改造而成之改造手槍1 枝（內含彈匣1 個、槍枝管
    制編號：0000000000號）、玩具金屬彈殼加裝直徑5.4mm 金
    屬彈頭而成之改造子彈2 顆後，甲○○於同日在高雄市○○
    路太平洋百貨公司後方「快樂龍遊藝場」內廁所內取得上開
    槍枝、改造子彈後，未經許可即將之藏放在其租賃之高雄市
    三民區○○路105 號3 樓處，而持有之，嗣於94年2 月2 日
    13時45分許，經警持台灣高雄地方法院核發之搜索票，至高
    雄市○○區○○路105 號3 樓搜索，查扣其持有之上開改造
    手槍1 枝（含彈匣1 個）、改造子彈2 顆（於送鑑定時試射
    1 發，餘1 發）、以及未具殺傷力之仿BERETTA 廠92FS型半
    自動手槍製造之玩具手槍1 枝（內含彈匣1 個、槍枝管制編
    號：0000000000號）及BERETTA 點92型子彈18顆（未裝填火
    藥）、COLT點25型改造子彈1 顆（未裝填火藥）、鋼珠19顆
    、小型銼刀18支、老虎鉗2 支、彈簧2 支、含甲基安非他命
    之殘渣袋2 個、吸食毒品工具1 組（涉嫌違反毒品危害防制
    條例部分，另案偵辦中），始查知上情。
二、案經高雄市政府警察局刑警大隊報請台灣高雄地方法院檢察
    署檢察官偵查起訴。
     理  由
一、上揭事實，業據上訴人即被告甲○○於警、偵訊、原審及本
    院審理中，均坦承確實持有上開改造手槍、改造子彈等情不
    諱，且查：
    (一)扣案槍彈係由高雄市政府警察局刑警大隊囑託內政部警政
      署刑事警察局鑑定，被告及其指定辯護人對該項證據具有
      證據能力並不爭執，且同意引用作為證據，本院復審酌槍
      枝及子彈鑑定報告係由專業機關人員本於其專業知識及儀
      器所作成，依其情形認為適當，依刑事訴訟法第159 條之
      5 第第1 項規定，得作為證據。
    (二)扣案改造槍枝1 支（內含彈匣1 個）、改造子彈2 顆經送
      請內政部警政署刑事警察局檢驗結果，認該改造柯特COLT
      點25手槍（含彈匣1 個、槍枝管制編號：0000000000號）
      ，係仿COLT廠1908CALIBER 25型半自動手槍製造之玩具手
      槍，換裝土造金屬槍管改造之改造手槍，機械性能良好，
      可擊發適用子彈，認具殺傷力，改造子彈2 顆均係玩具金
      屬彈殼加裝直徑5.4mm 金屬彈頭而成之改造子彈，經取樣
      1 顆試射，可擊發，認具殺傷力，有該局94年2 月25日刑
      鑑字第0940023746號槍彈鑑定書及檢具之照片6 張可參（
      見偵卷第14至16頁），是則上開改造玩具手槍及改造子彈
      ，係分屬槍砲彈藥刀械管制條例第4 條第1 款、第2 款所
      稱之槍砲、彈藥無誤。
    (三)被告雖另辯稱其購買該槍彈時，該槍枝已經生鏽，被告並
      不知該槍枝有殺傷力云云，惟查上開槍枝確實有殺傷力，
      並於試射時擊發1 發，已如前述。上開槍枝經本院勘驗結
      果，槍枝滑套滑下後，槍管外部僅略有生鏽之情形，此僅
      係一般之現象，有本院勘驗筆錄可證，則其在外觀上正常
      ，自無所謂槍枝生鏽導致不能擊發之情形。而該槍彈如不
      能擊發，並無殺傷力，被告又豈會花費25000 元之代價向
      對方購買並持有之？其所辯顯係卸責之詞，不足採信。
    (四)綜上，本件事證明確，被告犯行，洵堪認定。
二、查被告自92年2 、3 月間某日起，即未經許可持有改造手槍
    ，直至94年2 月2 日始經警查獲，其持有之繼續乃犯罪行為
    之繼續（未經許可持有手槍，其持有之繼續，為行為之繼續
    ，亦即一經持有手槍，罪已成立，但其完結須繼續至持有行
    為終了時為止，見最高法院88年第8 次刑事庭會議紀錄）。
    其間槍砲彈藥刀械管制條例雖於94年1 月26日修正公布，並
    自公布日起第3 日即自94年1 月28日起施行，其中修正前槍
    砲彈藥刀械管制條例第11條第4 項：「未經許可，持有同條
    例第4 條第1 項第1 款所稱其他可發射金屬或子彈具有殺傷
    力之各式槍砲稱其他可發射金屬或子彈具有殺傷力之各式槍
    砲者，處1 年以上7 年以下有期徒刑，併科新臺幣7 百萬元
    以下罰金」規定，業修正刪除，並另於修正後同條例第8 條
    第4 項增列：「未經許可，持有第4 條第1 項第1 款所定其
    他可發射金屬或子彈具有殺傷力之各式槍砲者，處3 年以上
    10年以下有期徒刑，併科新臺幣7 百萬元以下罰金」之規定
    ，然被告之行為既繼續實施至新法施行以後，自無行為後法
    律變更適用之可言（最高法院28年上字第733 號判例意旨、
    66年度第2 次刑庭庭推總會決議(2)意旨參照）。核被告所為
    ，係犯槍砲彈藥刀械管制條例第8 條第4 項之未經許可持有
    其他可發射子彈具有殺傷力之改造玩具手槍罪，以及同條例
    第12條第4 項之未經許可持有子彈罪（本項規定並未修正）
    。又被告以1 個持有之行為而同時觸犯上開二罪名，係想像
    競合犯，依刑法第55條規定，應從一重依未經許可持有其他
    可發射子彈具有殺傷力之改造玩具手槍罪論處。再本件既不
    適用修正前槍砲彈藥刀械管制條例第11條第4 項規定，業如
    前述，公訴人起訴意旨認本件適用該修正前之規定等語，容
    有誤會。
三、原審因依槍砲彈藥刀械管制條例第8 條第4 項、第12條第4
    項，刑法第11條前段、第55條、第42條第2 項、第38條第1
    項第1 款，罰金罰鍰提高標準條例第2 條，現行法規所定貨
    幣單位折算新臺幣條例第2 條之規定，並審酌被告無故持有
    具殺傷力之手槍、子彈，嚴重影響社會治安，其犯後坦承犯
    行，及並無持以犯案，且其並無前科，有台灣高等法院被告
    全國前案紀錄表1 紙在卷可按，素行尚稱良好等一切情狀，
    量處有期徒刑3 年2 月，併科罰金新台幣6 萬元，並就科處
    罰金部分，諭知罰金如易服勞役，以新台幣900 元即銀元30
    0 元折算1 日。又扣案之上開改造手槍1 支、經鑑驗試射後
    剩餘改造子彈1 顆，具有殺傷力，業據認定如前，均屬槍砲
    彈藥刀械管制條例第4 條第1 項第1 款、第2 款所列物品，
    乃未經許可不得持有之違禁物，均應依刑法第38條第1 項第
    1 款規定，併予宣告沒收。及敘明另扣押送鑑定之BERETTA
    廠92手槍1 枝（槍枝管制編號：0000000000號），認係仿BE
    RETTA 廠92FS型半自動手槍製造之玩具手槍，經檢視其槍管
    內具阻鐵，無法供發射彈丸使用，認不具殺傷力，有前揭槍
    彈鑑定書在卷可證，而BERETTA 點92型子彈18顆、COLT點25
    型改造子彈1 顆均未裝填火藥，亦不具殺傷力，並非違禁物
    ；鋼珠19顆、小型銼刀18支、老虎鉗2 支、彈簧2 支雖均為
    被告所有，然尚乏證據證明與本件持有槍、彈之犯行有何關
    連，爰均不予宣告沒收。另送鑑之改造子彈，其中1 顆因試
    射檢驗完畢而滅失，毋庸併宣告沒收。認事用法，核無不合
    ，量刑亦屬妥適，被告上訴意旨，以不知該槍枝有殺傷力，
    否認犯罪云云，指摘原判決不當，為無理由，應予駁回。
據上論結，應依刑事訴訟法第368條，判決如主文。
本案經檢察官張金塗到庭執行職務。
中　　華　　民　　國　　94　　年　　10　　月　 　6　　日
            刑事第五庭  審判長法  官  曾永宗
                              法  官  陳明富
                              法  官  任森銓
以上正本證明與原本無異。
如不服本判決應於收受本判決後10日內向本院提出上訴書狀，其
未敘述上訴理由者，並得於提起上訴後10日內向本院補提理由書
狀（均須按他造當事人之人數附繕本）「切勿逕送上級法院」。
中　　華　　民　　國　　94　　年　　10　　月　 　6　　日
                              書記官  蘇恒仁
附錄本判決論罪科刑法條：
槍砲彈藥刀械管制條例第8 條
未經許可，製造、販賣或運輸鋼筆槍、瓦斯槍、麻醉槍、獵槍、
空氣槍或第4 條第1 項第1 款所定其他可發射金屬或子彈具有殺
傷力之各式槍砲者，處無期徒刑或5 年以上有期徒刑，併科新臺
幣1 千萬元以下罰金。
未經許可，轉讓、出租或出借前項所列槍枝者，處5 年以上有期
徒刑，併科新臺幣1 千萬元以下罰金。
意圖供自己或他人犯罪之用，而犯前二項之罪者，處無期徒刑或
7 年以上有期徒刑，併科新臺幣1 千萬元以下罰金。
未經許可，持有、寄藏或意圖販賣而陳列第1 項所列槍枝者，處
3年 以上10年以下有期徒刑，併科新臺幣700 萬元以下罰金。
第1 項至第3 項之未遂犯罰之。
槍砲彈藥刀械管制條例第12條
未經許可，製造、販賣或運輸子彈者，處1 年以上7 年以下有期
徒刑，併科新台幣500 萬元以下罰金。
未經許可，轉讓、出租或出借子彈者，處6 月以上5 年以下有期
徒刑，併科新台幣300 萬元以下罰金。
意圖供自己或他人犯罪之用，而犯前二項之罪者，處3 年以上10
年以下有期徒刑，併科新台幣700 萬元以下罰金。
未經許可，持有、寄藏或意圖販賣而陳列子彈者，處5 年以下有
期徒刑，併科新台幣300 萬元以下罰金。
第1 項至第3 項之未遂犯罰之。
